臺灣臺南地方法院刑事判決　　　　　　　 96年度易字第117號
公　訴　人　臺灣臺南地方法院檢察署檢察官
被　　　告　乙○○
　　　　　　　　　（現另案於臺灣臺南分監執行）
上列被告因竊盜案件，經檢察官提起公訴（九十五年度偵字第一
七八０二號、營偵字第一六一０號），本院判決如下：
    主  文
乙○○竊盜，累犯，處有期徒刑參月，減為有期徒刑壹月又壹拾
伍日；又共同竊盜，累犯，處有期徒刑伍月，減為有期徒刑貳月
又壹拾伍日；又共同攜帶兇器竊盜，累犯，處有期徒刑壹拾月，
減為有期徒刑伍月，扣案內含鐵剪、板手、固定鉗、鐵夾子、剪
刀及螺絲起子各壹把之工具箱壹個沒收。應執行有期徒刑玖月，
扣案內含鐵剪、板手、固定鉗、鐵夾子、剪刀及螺絲起子各壹把
之工具箱壹個沒收。
    事  實
一、乙○○先前於民國八十七年間因違反麻醉藥品管理條例案件
    ，經本院裁處有期徒刑四年六月確定，於八十八年十二月十
    七日假釋出獄，並於九十年十二月二十二日假釋期滿視為刑
    之執行完畢。詎不知悔改，基於意圖為自己不法所有，於九
    十五年十二月三日十二時五十分許，至戊○○所有位於臺南
    縣六甲鄉菁埔村二一六號後方之養豬場（無故侵入建築物部
    分未據告訴），徒手將屬於戊○○所有之養豬飼料筒三個【
    價值約新臺幣（下同）一千五百元】搬至乙○○騎乘之車牌
    號碼ＲＶＫ─５６９號機車上，竊取得手而甫騎乘該機車離
    開時，即為居民發現從後追趕，乙○○見狀雖將上開竊得之
    養豬飼料筒三個丟於臺南縣六甲鄉○○村○○○道路上，仍
    於同日十三時許在臺南縣六甲鄉菁埔村四七號前為巡邏警員
    逮捕，並尋獲上開遭竊之養豬飼料筒三個。
二、乙○○又與甲○○（業另案經本院判決確定）共同基於意圖
    為自己不法所有之犯意聯絡，由甲○○駕駛車牌號碼２Ｓ─
    ４３３１號自小客車（下稱２Ｓ─４３３１號車）搭載乙○○，於九十五年十二月五日上午九時許同至己○○所有位於
    台南縣學甲鎮○○路一三五號若雷紡織廠之無人廠房（下稱
    若雷紡織廠），先由甲○○進入該廠房（無故侵入建築物部
    分未據告訴），徒手將位於員工停車場停車棚空地上之不銹
    鋼水槽一個（長一百一十公分、寬八十公分、高六十八公分
    ，重量為三十二公斤，價值約六千元）搬移至若雷紡織廠之
    圍牆邊，再與乙○○合力徒手將上開不銹鋼水槽搬至２Ｓ─
    ４３３１號車上而竊取得手後，將該不銹鋼水槽載至謝石盾
    經營之回收場變賣得款。
三、甲○○於變賣上開不銹鋼水槽後，向乙○○提議再至若雷紡
    織廠竊取電纜線，渠二人遂又共同基於意圖為自己不法所有
    之犯意聯絡，甲○○駕駛２Ｓ─４３３１號車搭載乙○○，
    於九十五年十二月五日上午十一時許同至若雷紡織廠，乙○○負責把風警戒，由甲○○攜帶其所有而內含客觀上均足以
    傷人身體而可供兇器使用之鐵剪、板手、固定鉗、鐵夾子、
    剪刀及螺絲起子各一把之工具箱一個，至若雷紡織廠廠房內
    （無故侵入建築物部分未據告訴），以上開鐵剪、剪刀將一
    樓電氣室箱內之電纜線剪斷綑妥，而竊取電纜線二條（一條
    為大亞牌長度約十四點八公尺之電纜線，另一條為華光牌長
    度約一點四公尺之電纜線，價值共計為五千元）得手，然尚
    未離開之際，適有警員據報前來若雷紡織廠查看，乙○○見
    狀急忙進入若雷紡織廠之廠房內，並與甲○○對外分別奔逃
    ，惟乙○○仍遭警員追及逮捕，甲○○則逃逸無蹤，並為警
    在若雷紡織廠廠房內之一樓電氣室箱旁，查獲上開遭竊之電
    纜線二條，以及查扣上開內含鐵剪、板手、固定鉗、鐵夾子
    、剪刀及螺絲起子各一把之工具箱一個。
四、案經戊○○訴由臺南縣警察局麻豆分局及臺南縣警察局學甲
    分局分別報請臺灣臺南地方法院檢察署檢察官偵查起訴。
    理  由
一、戊○○、己○○、謝石盾及林光紅之警詢，以及贓物認領保
    管單二份、臺南縣警察局麻豆分局扣押書一份，檢察官、被
    告乙○○於本院調查證據時，均知曉為審判外之言詞及書面
    陳述，且至言詞辯論終結前均未聲明異議，本院審酌上開言
    詞及書面陳述作成之情況，認為適當，依刑事訴訟法第一百
    五十九條之五第二項規定，得為證據。再者傳聞法則係對於
    被告以外之人於審判外之言詞或書面陳述，亦即針對被告以
    外之人於審判外以言詞或書面所為之供述證據而為之規範，
    卷附現場照片二幀及查證現場相片四十五幀（見警Ａ卷第九
    頁、第十頁，審理卷第八八頁至第九九頁），係以科學、機
    械之方式，對於所拍攝內容所為忠實且正確之記錄，性質上
    並非供述證據，應無刑事訴訟法第一百五十九條第一項規定
    之適用。
二、訊據被告對於上揭事實欄第一項及第二項所示之犯罪事實均
    坦承不諱，且對於其與甲○○將上開竊得之不銹鋼水槽變賣
    後，甲○○再駕駛２Ｓ─４３３１號車載其同於九十五年十
    二月五日上午十一時許前往若雷紡織廠，甲○○並攜帶其所
    有而內含鐵剪、板手、固定鉗、鐵夾子、剪刀及螺絲起子各
    一把之工具箱一個，至若雷紡織廠廠房內，以上開鐵剪、剪
    刀將一樓電氣室箱內之電纜線剪斷，而竊取電纜線二條得手
    ，然尚未離開之際，適有警員前來，被告見狀與甲○○對外
    分別奔逃，但被告仍遭警員追及逮捕，甲○○則逃逸無蹤等
    情，固為坦承，惟矢口否認有與甲○○共同竊取電纜線之犯
    行，並辯稱：變賣不銹鋼水槽後，甲○○駕駛２Ｓ─４３３
    １號車載我離開時，甲○○有向我表示其要再去若雷紡織廠
    竊取電纜線，我並未為回應，因我無交通工具，所以才與甲○○同至若雷紡織廠，抵達後我至廠房旁邊上大號，之後我
    進入廠房內看到甲○○在剪電纜線，嗣因我看到警員進來，
    我與甲○○遂對外奔跑，我並無與甲○○共同竊取電纜線之
    意云云。經查：
  (一)被告對於事實欄第一項及第二項所示之犯罪事實，均坦承不
    諱，核與告訴人戊○○、被害人己○○及證人謝石盾、林光
    紅於警詢，以及證人甲○○於審理中所述情節相符，復有贓
    物認領保管單二份、現場照片二幀及查證現場相片六幀可稽
    （見警Ａ卷第八頁至第十頁、警Ｂ卷第十八頁、審理卷第九
    六頁至第九八頁），則被告此部分之竊盜犯行，應堪認定。
  (二)被告固否認其有與甲○○共同竊取若雷紡織廠內之電纜線之
    意云云，且甲○○於審理中亦附合陳稱：係我一人要竊取該
    電纜線，我原本叫被告在車上等，被告只是至若雷紡織廠內
    找廁所，我並未叫被告把風云云，然證人即警員丁○○於審
    理中證稱；依據民眾報稱有人在若雷紡織廠內竊取電線，我
    遂與另一名同事前去該廠查看，我們走到若雷紡織廠前方空
    地，聽到廠內有講話之聲音，我第一個進入廠內，看到被告
    與另外一人在變電箱旁，渠等旁邊之地上有剪下並整理好之
    電纜線及工具箱，因我們一進去之時，拉槍機之聲音被上開
    二人聽到，渠二人就逃逸，我追往華宗路方向逃逸之被告，
    從廠內追至廠外約二百公尺逮捕被告等語（見審理卷第七一
    頁至第七三頁），且甲○○於審理中尚稱：第二次至若雷紡
    織廠之前，我有問被告有沒有事，被告答稱無事，我就表示
    那這樣我們再回若雷紡織廠，我要剪一些電線，我並攜帶查
    扣之工具箱先進入若雷紡織廠內，被告也進來，其表示要上
    廁所，我剪下電纜線並整理好，之後看到被告從工廠後面之
    門急忙跑進來，我看到警員來時，係站在變電箱上，我聽到
    一聲「不要動」，就從變電箱跳下而逃跑，並看見被告遭警
    員追捕等語（見審理卷第七八頁至第八一頁、第八三頁），
    此外並有贓物認領保管單一份及現場查證相片十六幀可憑（
    見警Ａ卷第十八頁，審理卷第八八頁至第九五頁），復有內
    含鐵剪、板手、固定鉗、鐵夾子、剪刀及螺絲起子各一把之
    工具箱一個扣案為證。由上所述，被告與甲○○在變賣第一
    次於若雷紡織廠竊得之不銹鋼水槽後，至渠二人第二次同車
    再至若雷紡織廠之前，甲○○業已明白向被告告知將再至該
    廠竊取電纜線之行動，且被告明知有此竊盜行動，不僅未為
    拒絕而一同前往，猶未待於２Ｓ─４３３１號車上，而係隨
    著甲○○進入若雷紡織廠內，且在甲○○實行剪斷電纜線之
    竊盜行為時，尚出現在若雷紡織廠四處穿梭而執行警戒之舉
    動，復於發現警員前來若雷紡織廠查看時，係先立即急忙奔
    至若雷紡織廠內甲○○竊取電纜線之處，使仍在該處之甲○○見狀查覺業有人員前來查緝之狀況後，被告方才與甲○○
    分散逃跑，則被告明知甲○○業有竊取電纜線之行動，而仍
    與之一同前往，復在甲○○實行竊盜行為之時，尚在現場四
    周執行警戒之動作，甚且在發見警員前來時，猶非自行逃離
    ，而係立即做出急忙奔至若雷紡織廠內使甲○○查覺業有人
    員前來查緝之通風報信之舉動，並再參以竊盜乃法所不容之
    犯罪行為，衡情甲○○若非邀被告共同參與至若雷紡織廠內
    竊取電纜線之犯罪，甲○○又有何須向被告透露犯罪之行動
    ，而自陷於犯行曝光風險之理，相對地被告若非業有參與甲○○竊取電纜線之犯行之意，其又有何須與甲○○一同前往
    ，復在甲○○竊取電纜線之時，猶在四周警戒，並做出使甲○○查覺業有人員前來查緝而致甲○○得以遁逃此等通風報
    信舉動之必要等情綜合以觀，被告係基於與甲○○共同竊取
    電纜線之犯意，而於甲○○實行竊取電纜線之行為時，負責
    執行把風警戒之任務，並非單純只是在場等候或上廁所之情
    ，至為彰顯，足以確認。
  (三)從而，被告所辯及甲○○附合之詞，無非事後卸責及迴護之
    詞，無可為採。事證明確，被告犯行洵堪認定。
三、按刑法第三百二十一條第一項第三款所指之兇器，其種類並
    無限制，凡客觀上足對人之生命、身體、安全構成威脅，具
    有危險性之兇器均屬之，且祇須行竊時攜帶此種具有危險性
    之兇器為已足，並不以攜帶之初有行兇之意圖為必要（最高
    法院七十九年度臺上字第五二五三號判例參照）；又螺絲起
    子、板手、固定鉗、鐵夾子、剪刀及鐵剪等物，均係金屬材
    質所製作而質地堅硬，其形狀或有銳角或有鈍角，可供人單
    手緊握持以對外攻擊，如用以施暴、脅迫、抵抗，依一般社
    會觀念，足以對人之身體、生命構成威脅，可供兇器使用。
    核被告於事實欄第一項及第二項所示犯罪行為，均犯刑法第
    三百二十條第一項之竊盜罪；其於事實欄第三項所示犯罪行
    為，係犯同法第三百二十一條第一項第三款之攜帶兇器竊盜
    罪。被告與甲○○就事實欄第二項、第三項所示之犯罪，有
    犯意聯絡及行為分擔，為共同正犯。又上開事實欄第三項所
    示竊取電纜線之犯行，該遭竊之二條電纜線，均業經甲○○
    剪斷並綑妥完畢，堪認業已置於甲○○之實力支配之下，該
    次竊盜犯行應屬既遂，檢察官認為該次犯行係構成刑法第三
    百二十一條第二項、第一項第三款之攜帶兇器竊盜未遂罪等
    語，容有誤會，應予更正。又被告先前於八十七年間因違反
    麻醉藥品管理條例案件，經本院裁處有期徒刑四年六月確定
    ，於八十八年十二月十七日假釋出獄，並於九十年十二月二
    十二日保護管束期滿視為刑之執行完畢，有被告全國剪案紀
    錄表可稽，其於有期徒刑執行完畢後，五年內再故意為本件
    犯行，為累犯，依刑法第四十七條第一項加重其刑。再被告
    上揭三次竊盜犯行，犯意各別，應分論併罰。爰審酌被告竊
    取他人之財物，侵害他人之財產安全，並破壞社會安寧，並
    斟酌其對於事實欄第一項、第二項所示犯行尚知坦承，然對
    事實欄第三項所示犯行猶飾詞否認之犯後態度，以及考量遭
    竊物品之價值等一切情狀，分別量處如主文所示之刑，又被
    告犯罪行為之時間，均在九十六年四月二十四日以前，所犯
    罪名固為中華民國九十六年罪犯減刑條例第三條所列，惟其
    宣告刑在有期徒刑一年六月以下，仍合於同條例第二條第一
    項之規定，應均減其宣告刑二分之一，並定其應執行刑。扣
    案內含鐵剪、板手、固定鉗、鐵夾子、剪刀及螺絲起子各一
    把之工具箱一個，係甲○○所有且供實行事實欄第三項所示
    犯罪所用之物，為被告供承及甲○○陳稱在卷，基於共犯須
    就全體犯行負責之原則，應依刑法第三十八條第一項第二款
    規定併予宣告沒收。。
據上論斷，應依刑事訴訟法第第二百九十九條第一項前段，刑法
第二十八條、第三百二十條第一項、第三百二十一條第一項第三
款、第四十七條第一項、第五十一條第五款、第三十八條第一項
第二款，刑法施行法第一條之一第一項、第二項前段，中華民國
九十六年罪犯減刑條例第二條第一項第三款、第七條，判決如主
文。
本案經檢察官丙○○到庭執行職務
中　　華　　民　　國　　96　　年　　8 　　月　　16　　日
                  刑事第十一庭審判長法  官　張維君
                                    法  官  黃翰義
                                    法  官  陳威龍
以上正本證明與原本無異。
如不服本判決應於收受本判決後10日內向本院提出上訴書狀，並
應敘述具體理由。如未敘述上訴理由者，應於上訴期間屆滿後20
日內向本院補提理由書狀（均須按他造當事人之人數附繕本）「
切勿逕送上級法院」。
　　　　　　　　　　　　　　　　　  書記官  鄭吉裕
中　　華　　民　　國　　96　　年　　8 　　月　　17　　日
附錄本案論罪科刑法條全文：
刑法第320條第1項：
意圖為自己或第三人不法之所有，而竊取他人之動產者，為竊盜
罪，處 5 年以下有期徒刑、拘役或 5 百元以下罰金。
刑法第321條第1項第3款：
犯竊盜罪而有左列情形之一者，處6月以上、5年以下有期徒刑：
三、攜帶兇器而犯之者。
